---
title: "webinR_3 Solaria Biodata"
author: "Akram Méndez"
date: "2020-06-23"
output: html_document
---

```{r setup, include=FALSE}
knitr::opts_chunk$set(echo = TRUE)
```

## Carga de paquetes
```{r}
library(tidyverse)
library(plotly)
library(ggthemes)
library(cowplot)
```

## Ejericio disponible en mi repo: https://solariabiodata.github.io/W3bin-R/

##  Importación de datos
Descargar datos:
[datos](https://www.kaggle.com/camnugent/genome-information-for-sequenced-organisms)

```{r}
eukaryotes <- read_csv("data/eukaryotes.csv", col_names = TRUE)
```


## Exploración y limpieza de datos
```{r}
eukaryotes %>% glimpse()

```

### Selección de columnas de interés
```{r}
eukaryotes %>% select(c("#Organism Name","Organism Groups","Strain","Size(Mb)","GC%","CDS")) -> eukaryotes_clean
  
eukaryotes_clean %>% head()

```

### Renombrar columnas
```{r}
eukaryotes_clean %>% rename(organism="#Organism Name",groups="Organism Groups",genome_size_mb="Size(Mb)",gc_percent="GC%") %>% rename_with(tolower) -> eukaryotes_clean

eukaryotes_clean %>% head()
```

### Separar columna "groups" en tres: "domain", "kingdom", "class"

```{r}
eukaryotes_clean %>% separate(groups,c("domain","kingdom","class"),sep = ";") -> eukaryotes_clean

eukaryotes_clean %>% head()
```

# Visualización de datos
### ¿Cuántos genomas hay por cada grupo?
```{r}
#ctrl + shift +m 
eukaryotes_clean %>% count(kingdom) %>% arrange(desc(n))   
```

### Explorar tamaños de genoma:
```{r}
eukaryotes_clean %>% group_by(kingdom) %>% summarise(mean=mean(genome_size_mb),sd=sd(genome_size_mb),max=max(genome_size_mb),min=min(genome_size_mb))
```

### Histograma contando el número de observaciones para una variable:
```{r}
# geom_bar(stat = "count") vs geom_col(stat="identity")
# count(kingdom)
eukaryotes_clean  %>%  count(kingdom) %>% ggplot(., mapping = aes(x=reorder(kingdom,desc(n)),y=n,fill=kingdom, color=kingdom)) + geom_col(width = 0.001, alpha=0.7) + geom_point(size=4) + scale_fill_brewer(palette = "Set1") + scale_color_brewer(palette = "Set1") + geom_hline(yintercept = 250, color="red") + labs(x="Reino", y="Conteo", title = "Título") + coord_polar() + theme_cowplot() + theme(legend.text = element_text(size=7))
  

# 1. Agrupar y Reordenar
# 2. Rellenar
# 3. Modificar colores (fill, scale_fill_brewer(palette = "Set1"))
# 3. Añadir capas (p.ej. geom_hline)
# 4. Transparencia  
# 5. Modificar etiquetas de los ejes usando labs(), (símbolos, ej.: expression(paste("Etiqueta ",mu)))
# 6. Modificar sistema de coordenadas: (coord_flip, coord_polar)
# 6. Modificar tema: theme_*, + theme(legend.text = element_text(size=7), legend.key.size = unit(0.5,"cm")
```

### Podemos hacer la misma gráfica a partir de dos variables (una categórica y otra con valores núméricos): 
```{r}
#eukaryotes_clean %>% count(kingdom) %>% ggplot(data = ., mapping = aes(x=reorder(kingdom,desc(n)),y=n,fill=kingdom)) + geom_col()
eukaryotes_clean  %>% ggplot(.,aes(x=cds,y=genome_size_mb,fill=kingdom)) + geom_point() + facet_grid(~kingdom)

#library(plotly)
#ggplotly(grafica)
# 1. Reordenar: reorder()
# 2. Boxplot: geom_boxplot()
# 3. Rellenar y cambiar escala de color: fill=, scale_fill_brewer()
# 4. Cambiar escala (log10): scale_y_log10()
# 5. Invertir coordenadas: coord_flip()
# 6. Modificar tema: theme_*
# 7. Graficar por grupo: facet_wrap()
# 8. Asignar a una variable
# p. Versión interactiva con Plotly: ggplotly

```

### Hacer versión interactiva modificando las etiquetas:
```{r}
#Haremos una versión utilizando geom_point en vez de geom_boxplot (para analizar los datos de cada organismo):
#Definir estructura de las etiquetas: 
eukaryotes_clean %>%  ggplot(data = ., mapping = aes(x=reorder(class,genome_size_mb),y=genome_size_mb, fill=kingdom, text=paste("Clase:", class,"\n Organismo", organism,"\nTamaño de Genoma:", genome_size_mb))) + 
  geom_point(alpha=0.7, color=NA) + #Añadir puntos, color=NA remueve el borde de cada uno
  scale_fill_brewer( palette = "Set1")  + 
  scale_y_log10() +
  coord_flip() + w
  theme_bw() + 
  facet_wrap(~kingdom) +
  labs(x="",y="Genome Size (Mb)", fill="") -> p 

ggplotly(p, tooltip = c("text")) %>% layout(hoverlabel=list(bgcolor="white"))

#ggplotly(p)

# Añadir etiquetas para cada organismo con información general: 
# text= paste("Class: ",class,"\nOrganism: ",organism,"\nGenome size (Mb):", genome_size_mb)
# Modificar parámetro tooltip = c("text")
# Modificar menú de gráfica Plotly %>% config(displayModeBar = F) 
# Modificar fondo de la etiqueta: %>% layout(hoverlabel=list(bgcolor="white"))
```


